臺灣彰化地方法院民事判決　100年度重訴字第85號
原　　　告　賴柏宏
訴訟代理人　劉豐綸律師
被　　　告　唐克偉
　　　　　　唐文
共　　 同
訴訟代理人　吳鴻昌律師
被　　　告　溫謹
　　　　　　謝德旺
　　　　　　謝測祺
　　　　　　陳麗雪
　　　　　　王麗琪
上列當事人間請求拆屋還地等事件，本院於民國100年11月7日言
詞辯論終結，判決如下：
    主      文
被告唐文應將坐落彰化縣員林鎮○○段五一四之一二○地號土地
上如附圖編號514-120所示部分面積四五平方公尺及同段五一四
之二一地號土地上如附圖編號514-21所示部分面積三六平方公尺
及同段五一四之三五○地號土地上如附圖編號B所示部分面積四
點五平方公尺之鐵皮造建物拆除，並將該部分土地返還原告。
被告謝測祺、陳麗雪、王麗琪應自前項所示建物遷出。
被告唐文應自民國一百年五月十九日起至返還第一項所示土地之
日止，按月給付原告新臺幣壹拾萬伍仟參佰貳拾元。
被告謝德旺應將坐落彰化縣員林鎮○○段五一四之一一地號土地
上如附圖編號514-11所示部分面積一二平方公尺及同段五一四之
三五○地號土地上如附圖編號A所示部分面積一點五平方公尺之
鐵皮造建物拆除，並將該部分土地返還原告。
被告謝德旺應自民國一百年五月十九日起至返還前項所示土地之
日止，按月給付原告新臺幣壹萬肆仟壹佰肆拾元。
原告其餘之訴駁回。
訴訟費用由被告唐文、王麗琪、謝測祺、陳麗雪負擔十分之九、
被告謝德旺負擔十分之一。
本判決第一、二、三項於原告以新臺幣肆佰參拾壹萬參仟參佰捌
拾貳元為被告唐文、王麗琪、謝測祺、陳麗雪供擔保後，得假執
行。但被告唐文、王麗琪如以新臺幣壹仟貳佰玖拾肆萬壹仟肆佰
玖拾陸元為原告供擔保後，得免為假執行。
本判決第四、五項於原告以新臺幣伍拾肆萬伍仟肆佰元為被告謝
德旺供擔保後，得假執行。
原告其餘假執行之聲請駁回。
    事實及理由
壹、程序部分：
一、本件原告起訴時原請求被告唐克偉應將坐落彰化縣員林鎮○
    ○段514之120、514之21、514之350地號土地上之建物拆除
    ，並將土地返還原告及返還相當租金之不當得利，後於民國
    （下同）100年9月5日以書狀追加被告謝測祺、陳麗雪、王
    麗琪應自前開建物遷出，再於100年10月12日言詞辯論期日
    以言詞追加被告唐文應拆除上開建物並返還土地及給付原告
    相當租金之不當得利，此為訴之變更及追加，暨擴張應受判
    決事項之聲明，因原告請求之基礎事實係屬同一，核與民事
    訴訟法第255條第1項第2、3款之規定相符，應予准許，合先
    敘明。
二、本件被告溫謹、謝德旺、謝測祺、陳麗雪、王麗琪經合法通
    知，無正當理由，未於言詞辯論期日到場，核無民事訴訟法
    第386條各款所列情形，爰依原告聲請，由其一造辯論而為
    判決。
貳、實體部分：
一、原告主張略以：
(一)原告前於100年5月18日向法院買得坐落彰化縣員林鎮○○段
    514之120、514之21、514之350、514之11地號土地，惟其中
    514之120、514之21、514之350地號土地，遭被告唐克偉、
    唐文無權占用，並在其上建築鐵皮造建物（下稱建物甲）供
    出租被告謝測祺、陳麗雪、王麗琪而收取租金；至514之11
    、514之350地號土地，亦遭被告溫謹、謝德旺無權占用，且
    在其上建築鐵皮屋（下稱建物乙）供出租他人收取租金，為
    此爰依民法第767條之規定請求被告謝測祺、陳麗雪、王麗
    琪應自渠等向被告唐克偉、唐文分租坐落前開土地之鐵皮造
    建物即門牌號碼彰化縣員林鎮○○街60號之房屋遷出，被告
    唐克偉、唐文、溫謹、謝德旺則分別應將占用之鐵皮造建物
    拆除後，將土地返還原告。且因被告無權占用原告前開土地
    ，原告自得請求相當於租金之不當得利，而系爭土地位於彰
    化縣員林鎮之市中心，靠近火車站、銀行，附近商店林立，
    人潮眾多，爰依民法第179條之規定，請求自原告取得前開
    土地所有權之翌日起，請求被告唐文、唐克偉按月給付以佔
    用前開土地部分公告現值之年息百分之10計算之不當得利金
    額即新臺幣（下同）10萬5320元【計算式：（佔用514-120
    地號土地部分公告現值761萬1300元＋佔用514-21地號土地
    部分公告現值478萬4796元＋佔用514-350地號土地公告現值
    24  萬2400元）×年息10％÷12月＝10萬5320元】；被告溫
    謹、謝德旺則按月給付以佔用前開土地部分公告現值之年息
    百分之10計算之不當得利金額即1萬4140元【計算式：（佔
    用514-11地號土地部分公告現值145萬4400元＋佔用514-350
    地號土地部分公告現值24萬2400元）×年息10％÷12月＝1
    萬4140元】等語。並聲明：被告唐克偉、唐文應將坐落彰
    化縣員林鎮○○段514之120地號土地上如彰化縣員林地政事
    務所100年7月28日土地複丈成果圖所示面積45平方公尺、員
    林段514之21地號土地上如彰化縣員林地政事務所100年7月
    28日土地複丈成果圖所示面積36平方公尺及員林段514之350
    地號土地上如彰化縣員林地政事務所100年7月28日土地複丈
    成果圖所示B部份面積4.5平方公尺之鐵皮造建物拆除，並將
    土地返還原告。被告謝測祺、陳麗雪、王麗琪應自前項所
    示之建物遷出。被告唐克偉、唐文應自100年5月19日起，
    至拆除訴之聲明第一項所示建物，將土地返還原告之日止，
    按月給付原告10萬5320元。被告溫謹、謝德旺應將座落彰
    化縣員林鎮○○段514之11地號土地上如彰化縣員林地政事
    務所100年7月28日土地複丈成果圖所示面積12平方公尺、員
    林段514之350地號土地上如彰化縣員林地政事務所100年7月
    28日土地複丈成果圖所示A部份面積1.5平方公尺之鐵皮造建
    物拆除，並將土地返還原告。被告溫謹、謝德旺應自100
    年5月19日起，至拆除訴之聲明第四項所示建物，將土地返
    還原告之日止，按月給付原告1萬4140元。願供擔保，請
    准宣告假執行。
(二)對被告抗辯所為之陳述：被告唐文、唐克偉雖提出契約書、
    同意書認渠等有法律上之占有權源，然依內容觀之，被告唐
    文之妻即被告唐克偉之母唐賴玉枝與訴外人詹泊、詹昌錦間
    僅為使用借貸關係，原告無需繼受渠等權利義務。且契約書
    第4條已明示約定：「乙方（即唐賴玉枝）不得將借用之土
    地出租、或轉借與他人，益徵被告唐文、唐克偉並未獲得詹
    昌錦之默示同意；再者，契約書第5條既約定「借貸期滿後
    ，若上開土地未被抵押權人或第三人拍賣時，乙方有權繼續
    使用上開土地。」，反面推論唐賴玉枝於系爭土地遭拍賣後
    自無權繼續使用，原告更無繼受前手權利義務之問題；此外
    ，建物甲坐落之土地位於彰化縣員林鎮最熱鬧之商圈中心，
    被告唐文、唐克偉亦係出租被告謝測祺、陳麗雪、王麗琪供
    營業使用，是依最高法院54年臺上字第1528號判例、100年
    度臺上字第483號裁定意旨，原告請求相當租金之不當得利
    自不受土地法第97條規定，即城市地方房屋之租金，不超過
    土地及其建築物申報總價額年利率百分之10之限制，且依卷
    附租約記載，被告謝測祺、王麗琪承租建物甲之每月租金分
    別為9萬5000元及1萬8000元，被告唐文、唐克偉空言否認租
    金，自不足採，亦難認與被告唐文之管理有何關連等語。
二、被告唐克偉、唐文則以：前開建物甲為被告唐文於90年11月
    間所建，並由其出租以使用收益，被告唐克偉並無事實上之
    處分權，而原告之前前手詹泊曾出具同意書，同意唐賴玉枝
    在系爭土地搭建地上物使用，原告之前手詹昌錦即詹泊之繼
    承人亦於97年6月19日與唐賴玉枝簽訂契約，約定唐賴玉枝
    得使用系爭土地至104年9月18日，唐賴玉枝既為被告唐克偉
    之母及被告唐文之妻，應認不屬前開契約書內所指之「他人
    」，且被告唐文搭建前開建物甲後出租予被告謝測祺、王麗
    琪、陳麗雪等人開設服飾店及飾品店營生已有數年之久，詹
    昌錦早已知悉而未表示反對，應視為已默示同意而無違約，
    契約書第5條亦無從推論拍賣後即不得繼續使用，並認為該
    契約書同時具有使用借貸及租賃之性質，是基於民法「後手
    繼受前手權利義務」之原則，原告應依契約約定，繼續容忍
    系爭房屋存續於其所有之土地上。此外，縱認原告受有相當
    於租金之損害，依土地法第97、105、148條之規定，城市地
    方房屋之租金，以不超過土地及其建築物申報總價額年利率
    百分之10為限，該規定於租用基地建築房屋亦準用之，而土
    地所有權人依該法規定所「申報之地價」為「法定地價」，
    故原告請求相當每月租金損害之金額超過申報地價部份即於
    法無據，且被告唐文出租被告謝測祺、王麗琪、陳麗雪之實
    際租金分別為每月9萬元、1萬6000元、2萬5000元，而得以
    此等價額出租，係因被告唐文於系爭土地經營管理近50年之
    久，管理規劃有方之故，絕非僅憑土地位置之因素，原告請
    求之金額，顯屬過高等語資為抗辯。並聲明：（一）原告之
    訴關於被告唐文、唐克偉部份，其請求及假執行之聲請均駁
    回。（二）如受不利之判決，願供擔保，請准免予假執行。
三、被告溫謹、謝德旺、謝測祺、陳麗雪經合法通知，未於言詞
    辯論期日到場，亦未提出書狀作何聲明或陳述。被告王麗琪
    未於最後言詞辯論期日到場，惟其之前到庭陳述：伊是由唐
    賴玉枝出面與伊訂立租賃契約而承租前開建物甲經營GUGU飾
    品等語。並聲明：（一）原告之訴駁回。（二）如受不利之
    判決，願供擔保，請准免予假執行。
四、兩造不爭執之事實：
(一)原告於100年5月18日因法院拍賣而取得彰化縣員林鎮○○段
    514-120、514-21、514-350、514-11地號土地之所有權，有
    土地登記第二類謄本在卷可稽。
(二)坐落彰化縣員林鎮○○段514-120、514-21、514-350地號土
    地之鐵皮造建物，現分別由被告謝測祺、陳麗雪、王麗琪承
    租供營業使用。
四、得心證之理由：
(一)經查：前開建物甲為被告唐文所出資興建而所有等情，業據
    證人唐賴玉枝即被告唐文之妻於本院審理中具結證稱：該屋
    是被告唐文於90年間拆掉舊屋重新興建的，連裝潢約100多
    萬元，是由被告唐文付款委由葉貴華興建，一家人並將戶籍
    均設於該處，租金是由各承租人交給在該處賣報紙的伊後再
    轉交被告唐文收取，納稅義務人會填載被告唐克偉應該是因
    為稅捐稽徵處的人來課稅時，剛好是被告唐克偉在現場，當
    時被告唐克偉在該址開紋身館，所以被告謝測祺95年7月1日
    也是與被告唐克偉簽訂租約，但之後約滿重訂時就是由伊出
    面簽約，其他份租約也是由伊訂定，到99年7月後，因被告
    唐文常常在住院，就沒有再重新簽約，但被告謝測祺還是會
    照常將租金匯到被告唐文帳戶內等語（參本院卷第176頁反
    面至178頁）；及證人葉貴華具結證稱：興建前開建物甲是
    由被告唐文與伊接洽，當時被告唐文身體還很好，錢也都是
    被告唐文付的，原本被告唐文在該處開漫畫出租店，後因房
    子過於老舊，得到土地所有權人詹泊同意後，就請伊幫忙重
    建，被告唐文也一直在該處做生意，直到2、3年前身體不好
    住院才停止等語明確（參本院卷第179至180頁），並有租賃
    契約書等件在卷可稽，且被告唐文確係自51年間即遷入現戶
    籍地即彰化縣員林鎮○○街60號，亦有戶籍謄本可資為憑（
    參本院卷第159頁），是此部分事實應堪認定。原告雖依前
    開建物甲之房屋稅籍證明書及被告唐克偉、謝測祺簽訂之租
    賃契約書記載（參本院卷第79、127至130頁），主張被告唐
    克偉為建物甲之所有人，然按房屋稅納稅義務人，並非必為
    房屋所有人，繳納房屋稅之收據，亦非即為房屋所有權之證
    明（最高法院40年臺上字第126號、70年臺上字第3760號判
    例意旨參照），且觀之卷附另名被告王麗琪所簽訂之租賃契
    約中，出租人即為唐賴玉枝（參本院卷第133至135頁），益
    徵被告唐克偉可能僅為受委託出租之人，自難單憑前開稅籍
    證明書及租賃契約遽認被告唐克偉為建物甲之所有權人。
(二)再按所有人對於無權占有或侵奪其所有物者，得請求返還之
    。對於妨害其所有權者，得請求除去之，民法第767條第1項
    定有明文。次按以無權占有為原因，請求返還所有物之訴，
    被告對於原告就其物有所有權之事實無爭執，而僅以非無權
    占有為抗辯者，原告於被告無權占有之事實，無舉證責任。
    被告應就其取得占有，係有正當權源之事實證明之。如不能
    證明，則應認原告之請求為正當（最高法院72年度臺上字第
    1552號、第2516號判決意旨參照）。經查：原告主張彰化縣
    員林鎮○○段514-120、514-21、514-350地號土地為其所有
    ，業據其提出土地登記謄本為證（見本院卷第10至12頁），
    且為被告所不爭執，是被告唐文抗辯其為有權占有，自應就
    其占有系爭土地之合法權源負舉證之責。而被告唐文雖辯稱
    ：原告前前手詹泊、前手詹昌錦對其在前開土地上搭建建物
    甲既無異議，原告自應繼受前手義務等語，並提出同意書、
    契約書及證人唐賴玉枝、葉貴華證稱40萬元是租金，是代書
    要求這樣寫等語為證，惟按使用借貸，非如租賃之有民法第
    425條之規定，縱令上訴人之前手將房屋及空地，概括允許
    被上訴人等使用，被上訴人等要不得以上訴人之前手，與其
    訂有使用借貸契約，主張對現在之房地所有人即上訴人有使
    用該房地之權利（最高法院59年臺上字第2490號判例意旨參
    照）。又債之契約，僅於訂約當事人之間發生債之效力，不
    得以之對抗契約以外之第三人，此觀民法第153條規定意旨
    甚明，而依卷附同意書、契約書觀之，詹泊係同意前開土地
    供「唐賴玉枝」搭建、使用，詹昌錦亦係與「唐賴玉枝」簽
    訂契約，已難認渠等間契約效力及於被告唐文；且契約書第
    1項記載：「乙方（即唐賴玉枝）應於簽訂本契約書同時願
    貸與甲方（即詹昌錦）新臺幣肆拾萬元整、……甲方願提供
    坐落彰化縣員林鎮○○段514-120、514-21、514-11地號（
    原楊吉雄使用部分）之土地予乙方使用。」、第2項記載：
    「甲方償還借款期限與乙方使用甲方提供土地期限相同。」
    第4項記載：「乙方不得將借用之土地出租，或轉借與他人
    使用。」、第5項記載：「借貸期滿後……。」，在在均可
    見該契約書實為一消費借貸及使用借貸之混合契約，詹昌錦
    就借貸之40萬元仍有返還之義務，尚難認屬使用前開土地之
    對價，而得認渠等間有租賃關係存在，是被告唐文抗辯原告
    前手同意唐賴玉枝使用前開土地上而無異議，亦僅足認定詹
    昌錦與唐賴玉枝、唐賴玉枝與被告唐文間有無償使用借貸契
    約存在，惟揆諸前揭判例及條文意旨，使用借貸關係僅具有
    債之相對效力，被告唐文不得執以對土地所有權人即原告主
    張有使用前開土地之權利，至為明確，則原告本於所有權人
    之地位，請求被告謝測祺、陳麗雪、王麗琪自建物甲遷出，
    被告唐文將無權占用前開土地之建物甲拆除，並將占有之土
    地返還原告，自屬於法有據。
(三)另原告主張彰化縣員林鎮○○段514-350、514-11地號土地
    為其所有，被告謝德旺所有之鐵皮造建物即建物乙，占用系
    爭土地如附圖編號514-11所示部分面積12平方公尺、編號B
    所示部分面積1.5平方公尺之事實，業據其提出土地登記第
    二類謄本、地籍圖謄本、現場照片為證（參本院卷第12至15
    、24頁），並經本院於100年7月12日會同原告及彰化縣員林
    地政事務所人員至現場勘測屬實，有勘驗筆錄、現場略圖、
    複丈成果圖附卷可稽（參本院卷第39至40、46頁），而被告
    謝德旺經合法通知，未於言詞辯論期日到場，亦未提出書狀
    爭執，依民事訴訟法第280條第3項規定視同自認，堪認原告
    此部分之主張為真實。則揆諸前揭說明，原告本於所有權人
    之地位，請求被告謝德旺將無權占用系爭土地之地上物即建
    物乙拆除，並將占有之土地交還原告，自屬於法有據。至原
    告另以被告溫謹為同段514-122地號土地之所有權人，而認
    被告溫謹同為建物乙之所有權人，然建物乙之起課時間為50
    年1月，納稅義務人為被告謝德旺，被告謝德旺亦原即設籍
    於現戶籍地彰化縣員林鎮○○街54號，被告溫謹則係於86年
    6月21日方與被告謝德旺結婚而自原戶籍嘉義縣遷入現戶籍
    地，有房屋稅籍證明書、戶籍謄本等件在卷可稽（參本院卷
    第49、90頁），是建物乙既早於被告溫謹與被告謝德旺結婚
    前即存在，原告亦未提出被告溫謹何時取得建物乙之所有權
    或事實上處分權，自難以被告溫謹為鄰地所有權人遽認被告
    溫謹即為建物乙之所有權人獲事實上處分權人，附此敘明。
(三)不當得利部分：
  按無法律上之原因而受利益，致他人受損害者，應返還其利
    益，為民法第179條前段所明定。至其得請求返還之範圍，
    應以對方所受之利益為度，非以請求人所受損害若干為準，
    無權占有他人土地，可能獲致相當於租金之利益為社會通常
    之觀念（最高法院61年臺上字第1695號判例意旨參照）。經
    查，被告唐文無權占用前開門牌為彰化縣員林鎮○○街60號
    之鐵皮造建物坐落之土地共85.5平方公尺、被告謝德旺無權
    占用前開門牌為彰化縣員林鎮○○街54號之鐵皮造建物坐落
    之土地共13.5平方公尺，業據前開認定，是原告請求被告唐
    文、謝德旺給付相當於租金之不當得利，即屬有據。
  再按建築基地之租金，依土地法第105條準用同法第97條第1
    項規定，以不超過申報價額年息百分之10為限。而所謂土地
    價額，依土地法施行法第25條規定，係依法定地價，即土地
    所有人依土地法所申報之地價，土地法第148條亦有規定。
    又土地法第97條之立法意旨為「城巿房屋供不應求，為防止
    房屋所有權人乘機哄抬租金，造成居住問題，特設本條限制
    房屋租金之最高額，超出部分得由政府強制減定之，以保護
    承租人。」是土地法第97條限制房屋租金之立法政策係基於
    居住乃人民生存之基本條件，為生存權之內涵，現代福利國
    家應滿足人民居住之需求，而立法當時之我國經濟環境，城
    巿房屋供不應求，為保護經濟上弱者之承租人，使其能取得
    適當之居住空間，以避免造成居住問題，則該條之規定，應
    僅限於城巿地方供住宅使用之房屋，始有其適用。至營業用
    房屋，承租人用以營業獲取利潤，並非供居住安身，即與人
    民安居之基本需求及生存權之保障無涉，自無立法介入加以
    限制之必要。又營業用房屋類皆坐落在商業區，不僅其建造
    、維修成本及應繳納之稅捐高於一般住宅房屋，並享有營業
    房屋所形成商圈之商業利益，自非一般居住用房屋可比。且
    營業用房屋之承租人原非經濟上之弱者，尤以連鎖企業，挾
    其龐大資金、巿場優勢，已為經濟上之強者，又可獲取相當
    之利潤，更無立法限制租金額之必要；況租屋營業，租金之
    支出，原屬營業成本之一部，倘立法限制租金金額，營業利
    潤並未相對受限，任其享有鉅額利潤，要非立法之原意；復
    就土地法第3章房屋及基地之立法結構觀之，土地法第94條
    第1項、第96條規定所稱之房屋類皆指住宅而言；再我國經
    濟現屬已開發國家，房屋之供需與往昔不同，營業用房屋租
    金之多寡，自應本諸契約自由之原則，回歸巿場機制，方能
    促進都巿之更新與繁榮。故土地法第97條所指房屋，應解為
    不包括供營業使用之房屋，以兼顧租賃雙方之利益，契合本
    條之立法本旨（最高法院94年度第二次民事庭決議、92年度
    臺簡上字第20號判決意旨參照）。
  經查：514-11、514-21、514-120、514-350地號土地100年1
    月公告土地現值分別為每平方公尺12萬1200元、13萬2911元
    、16萬9140元、12萬1200元，99年1月申報地價則分別為3萬
    7440元、4萬462.4元、4萬4368元、3萬7440元，有土地登記
    第二類謄本在卷可稽（參本院卷第10至13頁）；而前開4筆
    土地坐落於彰化縣員林鎮○○街與光明街口，屬員林鎮○○
    街商圈，附近商店、市集林立，人車往來頻繁，並有多家銀
    行，距離員林火車站亦僅數百公尺，有現場照片及本院勘驗
    筆錄等件可資為憑（參本院卷第24至31、39至40頁）。
  另被告陳麗雪承租前開門牌彰化縣員林鎮○○街60號建物之
    每約租金為2萬5000元，為兩造所不爭執；而被告王麗琪於
    96年9月1日與唐賴玉枝簽訂之租賃契約中，約定租期2年，
    租金為每月1萬8000元，屆期後並未再訂立租約，僅直接支
    付租金，業據被告王麗琪供明在卷，並有租賃契約書在卷可
    稽（參本院卷第133至135頁）；被告謝測祺於95年7月1日與
    被告唐克偉簽訂之租賃契約中，約定租期2年，租金為每月9
    萬5000元，亦有卷附租賃契約書可資為憑（參本院卷第127
    至130頁）；則雖無被告謝德旺出租供他人營業之租賃契約
    附卷供參，關於該處建物租金之收入，不論被告王麗琪、謝
    測祺目前繳納租金是否分別僅1萬6000元、9萬元，均顯逾原
    告以土地公告現值之年息百分之10計算，而原告僅以此計算
    ，自屬適當。
  準此，依原告於100年5月18日取得系爭土地所有權，計算原
    告請求被告唐文應給付自100年5月19日起到拆除如附圖編號
    514-120、514-21、A所示部分並返還系爭土地日止，按月以
    10萬5320元【計算式：（佔用514-120地號土地部分公告現
    值761萬1300元＋佔用514-21地號土地部分公告現值478萬47
    96元＋佔用514-350地號土地公告現值24萬2400元）×年息1
    0％÷12月＝10萬5320元】計算之金額範圍內；被告謝德旺
    應給付自100年5月19日起到拆除如附圖編號514-11、B所示
    部分並返還系爭土地日止，按月以1萬4140元【計算式：（
    佔用514-11地號土地部分公告現值145萬4400元＋佔用514-3
    50地號土地部分公告現值24萬2400元）×年息10％÷12月＝
    1萬4140元】計算之金額範圍內，自屬有據。
五、綜上所述，原告依民法第767條第1項前段規定，請求被告唐
    文應將坐落彰化縣員林鎮○○段540-120、514-21、514-350
    地號土地之建物甲拆除，並將該部分土地返還原告，被告謝
    測祺、陳麗雪、王麗琪應自該建物遷出；被告謝德旺應將坐
    落彰化縣員林鎮○○段514-11、514-350地號土地之建物乙
    拆除，並將該部分土地返還原告；被告唐文、謝德旺分別應
    自100年5月19日起至返還土地之日止，按月給付原告10萬53
    20元、1萬4140元，均有理由，應予准許。至原告請求被告
    唐克偉、溫謹返還土地及給付不當得利部分為無理由，應予
    駁回。
六、本件原告勝訴部分，原告、被告唐文、王麗琪分別陳明願供
    擔保聲請准宣告假執行或免為假執行，核無不合，爰分別酌
    定相當之擔保金額，予以准許。至原告敗訴部分，其假執行
    之聲請失所附麗，應予駁回。
七、本件事證已臻明確，兩造其餘之攻擊防禦方法及所提之證據
    ，經本院審酌後，認與判決結果不生影響，爰毋庸一一論述
    ，併此敘明。
八、據上論結，本件原告之訴為一部為有理由、一部為無理由，
    依民事訴訟法第79條、第85條第1項、第390條第2項、第392
    條第2項，判決如主文。
中    華    民    國   100    年    11    月    28    日
                  民事第三庭    法  官  蔡家瑜
以上正本係照原本作成。
如對判決上訴，應於判決送達後20日內向本院提出上訴狀（須附
繕本）。如委任律師提起上訴者，應一併繳納上訴審裁判費。
中    華    民    國   100    年    11    月    29    日
                                書記官  陳文俊
附圖：